【裁判字號】    89,訴,556
【裁判日期】    890707
【裁判案由】    清償借款
【裁判全文】
臺灣士林地方法院民事判決  八十九年度訴字第五五六號
    原      告  世華聯合商業銀行股份有限公司
    法定代理人  乙○○
    訴訟代理人  丙○○
    被      告  甲○○
                丁○○
右當事人間請求給付借款事件，本院判決如左：
    主    文
被告應連帶給付原告新臺幣貳佰柒拾伍萬壹仟貳佰柒拾元，及自民國八十八年二月
十四日起至清償日止，按年息百分之八點六零五計算之利息，並自民國八十八年三月
十五日起至清償日止，逾期在六個月以內者，按上開利率百分之十，超過六個月者，
按上開利率百分之二十，計付違約金。
訴訟費用由被告連帶負擔。
本判決於原告以新臺幣玖拾貳萬元為被告供擔保後，得假執行。
    事    實
甲、原告方面：
一、聲明：除假執行擔保金額外，如主文所示。
二、陳述：被告甲○○於民國八十六年十一月十四日簽立房屋貸款契約二紙，邀同被
    告丁○○為連帶保證人，向原告借款新臺幣（以下同）三百萬元，約定利息按年
    息百分之八點六０五計算，借款期限為七年，按月採定額年金法以一百二十期為
    準計算，平均攤還本息，如有遲延，除按上開利率支付利息及遲延利息外，本金
    逾期六個月以內按上開利率之一成，超過六個月部分按上開利率之二成，計算違
    約金。詎被告甲○○於借得前開款項後，除攤還本金二十四萬八千七百二十七元
    ，及繳納至八十八年二月十三日之利息外，餘款迄未清償，至今仍積欠本金二百
    七十五萬一千三百七十三元及利息、違約金。依房屋貸款契約第七條之約定，全
    部債務已視為到期，且迭經催討均無結果，被告等應負連帶償還責任，並連帶給
    付自八十八年二月十四日起至清償日止之利息及違約金。
三、證據：提出房屋貸款契約、授信約定書、戶籍謄本各二紙、保證書、中期放款擔
    保備查卡、放款撥款通知單、轉帳支出傳票各一紙。
乙、被告方面：
壹、被告甲○○部分：
一、聲明：原告之訴駁回。
二、陳述：打算還這筆錢，希望能分期償還。
貳、被告丁○○部分：
一、聲明：原告之訴駁回。
二、陳述：確實同意當保證人，本來說好只保證八十萬元，後來才發現保證書寫的是
    三百萬元。保證書是我親自簽名的。
    理    由
一、本件原告主張之事實，已據其提出房屋貸款契約、授信約定書、保證書、中期放
    款擔保備查卡、放款撥款通知單、轉帳支出傳票等件為證，復為被告所不否認，
    自堪信為真實。
二、從而，原告依消費借貸及連帶保證契約，請求被告連帶給付借款二百七十五萬一
    千三百七十三元，並自八十八年二月十四日即被告繳息末日之翌日起至清償日止
    ，按年息百分之八點六０五計算之利息，並自繳息末日之一個月後即八十八年三
    月十五日起至清償日止，逾期在六個月以內者，按上開利率百分之十，逾期超過
    六個月者，按上開利率百分之二十計付違約金，為有理由，應予准許。
三、原告陳明願供擔保，請求宣告假執行，核無不合，茲酌定相當擔保金額，予以准
    許。
四、據上論結，本件原告之訴為有理由，依民事訴訟法第八十五條第二項、第三百九
    十條第二項，判決如主文。
中      華      民      國    八十九    年      七      月      七      日
                                  臺灣士林地方法院民事第一庭
~B法      官  王怡雯
右為正本係照原本作成
如對本判決上訴須於判決送達後廿日內向本院提出上訴狀
中      華      民      國    八十九    年      七      月     十一     日
~B法院書記官  丁梅芬


司法院資訊處製作；財團法人民間司法改革基金會備份。
